臺灣高雄地方法院刑事判決　　　　　　　　　　　　九十一年度訴字第二五九八號
　　公　訴　人　臺灣高雄地方法院檢察署檢察官
　　被　　　告　乙○○
右列被告因違反槍砲彈藥刀械管制條例案件，經檢察官提起公訴（九十一年度偵字第
一五九八二號），本院判決如左：
    主  文
乙○○未經許可，持有其他可發射子彈具有殺傷力之改造手槍，處有期徒刑壹年拾月
，併科罰金新台幣伍萬元，罰金如易服勞役，以新台幣玖佰元即銀元參佰元折算壹日
。扣案之改造九二手槍貳支（獲案槍枝管制編號0000000000號、0000
000000號）、制式九０手槍子彈壹拾肆顆、制式三八０手槍子彈壹拾顆均沒收
。
    事  實
一、乙○○前於民國八十七年間因違反槍砲彈藥刀械管制條例及殺人未遂案件，經本
    院於八十七年十一月二十日以八十七年訴緝字第二八一號分別判處有期徒刑一年
    六月及五年六月，應執行有期徒刑六年六月確定，甫於九十一年二月二十一日縮
    刑假釋出監，現在假釋保護管束中。詎仍不知悔改，明知槍械及彈藥係政府明令
    管制，非經許可不得擅自持有，竟於九十一年七月二十日晚間八時許，將置於咖
    啡色皮包內之改造九二手槍一支（獲案槍枝管制編號0000000000號）
    、制式九０手槍子彈十四顆及制式三八０手槍子彈十一顆，放置在Ｅ九－六九三
    八號自用小客車左後座腳踏板處，又將改造九二手槍一支（獲案槍枝管制編號0
    000000000號）置於駕駛座下方，均未經許可持有之。嗣於九十一年七
    月二十三日晚間十九時三十分許，駕駛上開自用小客車行經高雄縣梓官鄉○○○
    路八十一巷口處，為警查獲攜帶上開槍彈，並扣得該槍彈（其中制式三八０手槍
    子彈送鑑定經試射一顆）。
二、案經高雄市政府警察局刑事警察大隊移請台灣高雄地方法院檢察署檢察官偵查起
    訴。
    理  由
一、訊據被告乙○○固坦承其自九十一年七月二十日晚間二十時許起，至同年月二十
    三日晚間十九時三十分許為警查獲之時止，持有上開扣案槍枝及彈藥等事實不諱
    ，然辯稱該扣案槍枝及彈藥係甲○○所寄放，其發現是槍枝及彈藥後，隨即想要
    還給甲○○，不料即為警查獲云云。經查：
  (一)上開扣案之槍枝及彈藥，經送請內政部警政署刑事警察局鑑驗結果：送鑑改造九
    二手槍二枝（獲案槍枝管制編號分別為0000000000號、000000
    0000號），認前者係由玩具金屬槍身與土造金屬滑套、槍管組合而成，雖送
    鑑槍枝之擊錘撞擊撞針時，會使撞針無法正常復位，惟仍可以外力加以輔助排除
    ，可擊發適用子彈，認具殺傷力；認後者係由玩具金屬槍身與土造金屬滑套、槍
    管組合而成，機械性能良好，可擊發適用子彈，認具殺傷力。而送鑑制式九０手
    槍子彈十四顆，認均係口徑九ＭＭ之制式子彈，彈底標記分別為ACP 99  9MM LU
    -GER（鑑定書第五頁誤植為LUGEER）九顆、FC 9MM  LUGER三顆、R－P 9MM  LU
    -GER一顆、WIN  9MM  LUGER一顆，認均具殺傷力，另送鑑制式三八０手槍子彈
    十一顆，認均係口徑零點三八吋（九ＭＭ  ＳＨＯＲＴ）之制式子彈，彈底標記
    分別為PMC 380 AUTO八顆（其中一顆子彈之彈底火皿上具一撞擊痕跡，故採實際
    試射，可擊發）、S＆B 9MM Br.C 三顆，認均具殺傷力等情，有該局九十一年七
    月二十六日刑鑑字第０九一０一九九四三一號鑑驗通知書附卷可稽。是被告未經
    許可持有本件扣案管制之槍枝及彈藥乙節，事證明確，已堪認定。
  (二)至被告前開所辯，查證人即被告女友洪巧玲於本院審理中證稱：「（問：被告被
    查獲之槍彈如何得來？）是黃某拿給被告的（的確是法庭上所在的甲○○），當
    天我們在羊肉攤吃飯，黃某打電話給被告說有東西要拿給他，被告就出去店門外
    ，後來那包東西就直接放在車上，並沒有帶進店裡面，我坐在車上時有看到那包
    東西，我並沒有問是什麼東西，在七月二十三日黃某打電話要向被告拿那包東西
    ，尚未交給黃某就被警查獲，在七月二十三日之前，被告是取得當天回到家後才
    知道裡面裝的是什麼東西，這包東西在被告處有二日左右的時間」等語，此有本
    院九十一年十月九日審理筆錄在卷可按。由證人洪巧玲之陳述，其並未親自接聽
    甲○○來電內容，亦未目睹證人甲○○交付扣案槍彈之經過，其所稱扣案槍彈係
    甲○○所交付云云，並非其所親身見聞而來，實難遽予採信。況由證人甲○○於
    本院審理中所證內容，即：其曾於七月二十日晚間前往羊肉攤處與被告見面，向
    被告借用新台幣一千元，亦於該月二十三日與被告相約見面還錢，並未交付扣案
    槍彈予被告等語，亦無從證明被告所辯其為甲○○保管扣案槍彈云云為真。再者
    ，由證人洪巧玲所陳，七月二十三日係由證人甲○○主動以電話與被告聯絡，此
    節核與證人甲○○於本院上開審理期日中證稱，其於七月二十三日主動打電話聯
    絡被告等語相符。縱認被告確有意將扣案槍彈交付證人甲○○，然由上開證述，
    顯見被告自七月二十日晚間至該月二十三日晚間均未主動與證人甲○○聯繫，遑
    論將扣案槍彈交還。衡情倘設被告收受扣案槍彈之時果不知為何物，焉有於發現
    為一批槍彈時，竟未主動與甲○○聯繫交還，反繼續置於其實力管領支配下之理
    。被告辯稱扣案槍彈係證人甲○○所交付寄放云云，洵非可採。是本件事證明確
    ，被告上開犯行，足堪認定。
二、查改造九二手槍屬於槍砲彈藥刀械管制條例第四條第一項第一款之其他可發射子
    彈具有殺傷力之槍枝，制式九０手槍子彈及制式三八０手槍子彈均屬同條例第四
    條第一項第二款之子彈。核被告所為，係犯槍砲彈藥刀械管制條例第十一條第四
    項之未經許可持有其他可發射子彈具有殺傷力之槍砲罪、同條例第十二條第四項
    之未經許可持有子彈罪。被告以一持有行為同時持有上開手槍及子彈，為一個持
    有之行為而犯未經許可持有其他可發射子彈具有殺傷力之槍砲罪及未經許可持有
    子彈罪，為想像競合犯，應依刑法第五十五條前段之規定，應從一重論以未經許
    可持有其他可發射子彈具有殺傷力之槍砲罪。爰審酌被告非法持有改造手槍，對
    社會治安隱藏之危害甚大，惟尚無將之為不法使用，持有時間尚短，及犯後坦承
    犯行、態度尚可等一切情狀，量處如主文所示之刑，並就罰金部分諭知易服勞役
    之折算標準，以資懲儆。又扣案之改造九二手槍二支、制式九０手槍子彈十四顆
    、制式三八０手槍子彈十顆，確係槍砲彈藥刀械管制條例第四條第一項第一款、
    第二款所定之槍砲及彈藥，已如前述，係屬違禁物，應依刑法第三十八條第一項
    第一款宣告沒收。至鑑驗試射耗損制式三八０手槍子彈一顆，僅剩彈頭及彈殼，
    已不具殺傷力，非屬違禁物，爰不予宣告沒收。
據上論斷，應依刑事訴訟法第二百九十九條第一項前段，槍砲彈藥刀械管制條例第十
一條第四項、第十二條第四項、第五十五條前段，刑法第十一條前段、第三十八條第
一項第一款、第四十二條第二項，罰金罰鍰提高標準條例第二條，現行法規所定貨幣
單位折算新台幣條例第二條，判決如主文。
本案經檢察官曾靖雅到庭執行職務。
中    華    民    國    九十一    年      十      月        二十一      日
                                  臺灣高雄地方法院刑事第七庭
                                      法  官  汪  怡  君
右為正本，係照原本作成，證明與原本無異。
如不服本判決，應於送達後十日內，向本院提出上訴狀。
                                      書記官  李  梅  芬
中    華    民    國    九十一    年      十      月        二十二      日
